---
title: "Dados no R"
format: html
editor: source
---
## Trazendo e explorando dados no R.

- Organizando o trabalho criando projetos
- Importando dados
- Comandos comuns para "entender" os dados
- Tipos de dados
- Pacotes para calcular estatísticas descritivas

- Bem vindo ao Quarto! (https://quarto.org)

### Dados IELS 

- Importa base
```{r}

library(haven)
base_iels <- read_sav("IELS database.sav")
View(IELS_database)

```

- Salva em `base.Rdata`
```{r}
save.image("~/Dropbox (Personal)/Ciencia_de_dados_stat/ds_stat/data_exerc/ex0_iels/base.RData")
```

### Exercício 1

1. Selecione um local no seu computador e crie um projeto no R-studio
2. Baixe a base do iels e cole na pasta do projeto
3. Crie um arquivo Quarto e Importe a base
4. Salve os dados do projeto em um arquivo RData
5. Feche o projeto e abra-o de novo

### Comandos comuns para "entender" os dados (base R)

- Primeiro leia os dados selecionados

```{r}
  bd_iels <- readRDS("../data_exerc/ex0_iels/base_iels1.RDS")

```

- nomes das colunas
- vizualizar o dataframe
- selecionar colunas 
- selecionar linhas
- criar novo dataframe
- estrutura do arquivo
- base r ()


```{r}
names(bd_iels)
```

- 

- saber qual classe é o objeto
- obter a a dimensão do dataframe
- selecionar colunas 
- selecionar linhas
- diferença entre dataframe e vetores
- qual o tamanho de um vetor
- criar novo dataframe
- estrutura do arquivo
- base r [cheat-sheet](https://github.com/rprimi/ds_stat/blob/main/slides/base-r-cheat-sheet.pdf)

#

```{r}
names(bd_iels)
str(bd_iels)
dim(bd_iels)
```

### Exercício 2

```{r}
library(readxl)
dic_subset <- read_excel("../data_exerc/ex0_iels/dic.xlsx", sheet = "dic1")
```


1. Leia o dicionário da base de dados do iels
2. Quais colunas tem esse arquivo
3. Qual a dimensão desse arquivo? 
4. Qual o tipo de objeto ?
<<<<<<< HEAD
5. Agora crie um dataframe da bse iels so com as respostas dos professores da avaliação socioemocional
=======
5. Agora crie um dataframe da bse iels so com as respostas dos professores da avaliação socioemocional

