---
title: "Exercício com a base do ENEM"
format: html
editor: source
---

## Exercício 2

- Importe a base
   - Crie uma pasta (escolha um nome memorável)
   - Baixe os arquivos do github
   - Mova os arquivos para a pasta
   - Crie um projeto na pasta
   
- Importe ou crie um dicionário
  - Leia o arquivo Excel
  - Crie o dicionário usando o pacote labbeled

- Estude a base 

- Faça uma análise descritiva 
- Faça um gáfico de distribuição de notas
  - Tente fazer distribuição de notas por outra variável (genero, estado, ...)
- 
Faça um gráfico de correlação de notas 
  - Adicione dimensões usando cor, tamnho forma dos pontos
  


## Importa base e dicionários

- Base
```{r}

 load("enem.Rdata")
 
 names(enem)

 summary(enem)

 library(sjmisc)
 library(labelled)
 library(dplyr)
 
 enem2 <- unclass(enem) %>% as_tibble()


  mutate(across(where(is.labelled), unclass))
 

 sjmisc::frq(enem, Q020, Q047)
 sjmisc::flat_table(enem, NU_IDADE, IN_TREINEIRO)
 
 ?flat_table
```


- Dicionários
```{r}

library(sjmisc)
library(labelled)

# labelled::convert_list_columns_to_character(IELS_database)
dic <- labelled::generate_dictionary(enem, details = "full")

dic$value_labels

```


```{r}

glimpse(enem)

library(ggplot2)

ggplot(data = enem) + geom_histogram(aes(x=NU_NOTA_MT), color = "white")

enem %>% 
 mutate(TP_ESCOLA = as.character(TP_ESCOLA)) %>%
 filter(TP_ESCOLA != "4") %>%
 ggplot(aes(x = NU_NOTA_CH, fill = TP_ESCOLA)) + 
  geom_histogram(aes(y = after_stat(count / tapply(count, PANEL, FUN = sum)[PANEL])), 
                 color = "white", position = "identity") +  
  facet_grid(as.character(TP_ESCOLA) ~ .) +
  scale_y_continuous(labels = scales::percent) +  # Formata o eixo y como porcentagem
  labs(y = "Proporção (%)", x = "NU_NOTA_CH", fill = "TP_ESCOLA") +
  theme_minimal()




```

